臺灣桃園地方法院刑事判決　　　　　　　　　　　　九十三年度交簡上字第一七號
　　上　訴　人　臺灣桃園地方法院檢察署檢察官
　　被　　　告　甲○○
右列被告因傷害案件，公訴人不服本院中壢簡易庭九十三年度壢交簡字第三八號，中
華民國九十三年二月四日簡易判決（公訴人聲請簡易處刑案號：九十二年度調偵字第
五九一號）提起上訴，本院判決如左︰
    主  文
上訴駁回。
    事  實
一、甲○○於民國九十二年九月十一日中午十二時許開始服用酒類，明知其飲酒後已
    不能安全駕駛動力交通工具，竟仍自桃園縣平鎮市山仔頂附近，駕駛車號八Ｇ－
    四二四一號小貨車上路，由福羚路往瑞溪路方向行駛，嗣於當日十三時五十分許
    ，在桃園縣楊梅鎮○○里○鄰○○路與文化街口處，與自同鎮瑞塘國小往文化街
    方向行進而由乙○○騎乘車號ＥＷＺ－二０八號輕型機車碰撞，致彭彗芳腳部受
    傷（過失傷害部分，業據被害人撤回告訴，由檢察官另為不起訴處分），為警到
    場處理，並測得呼氣酒精濃度每公升零點五六毫克而查獲。
二、案經桃園縣警察局楊梅分局報請臺灣桃園地方法院檢察署檢察官偵查後聲請簡易
    判決處刑。
    理  由
一、右揭事實，業據被告甲○○於警訊及偵訊中坦承不諱，核與告訴人代理人丙○○
    之指訴相符，經查：
  (一)被告甲○○於警詢、偵訊時坦承：有飲酒，酒測值每公升零點五六毫克，於當天
    中午十二時許開始喝，喝了二瓶玻璃瓶的台灣啤酒；是酒後駕車，當天中午十二
    點多從平鎮山仔頂出發，發現彭機車時她已在伊車前煞車不及，當時無駕照，喝
    酒被吊照等語，足見，甲○○此次駕車肇事前，確有飲酒行為。且被告於案發後
    ，經桃園縣警察局楊梅分局草湳派出所為其實施酒精濃度檢驗結果，血液中酒精
    濃度測定值達每公升零點五六毫克，有桃園縣政府警察局楊梅分局舉發違反道路
    交通管理事件通知單一紙及現場照片十二張、酒精測試單一紙附卷可稽；是被告
    酒後確實已達不能安全駕駛之程度，而仍駕駛，導致本件事故之發生，亦堪認定
    。
  (二)又按酒精對中樞神經系統具有麻醉作用，對人體之影響多與血液中所含酒精濃度
    成正比，依國外交通肇事統計結果，駕駛人飲酒後呼氣所含酒精濃度達每公升零
    點五五毫克時，其肇事率為一般正常人之十倍，認已達不能安全駕車之標準乙節
    ，有法務部八十八年五月十八日法八八檢字第００一六六九號函說明甚詳。
  (三)再者，依交通部運輸研究所九十年九月二十四日運安字第九００００五八五四號
    函所載呼氣中酒精濃度每公升含量為０．二五毫克，即相當於血液中酒精濃度（
    ＢＡＣ）百分之０．０五，且依該函所附該所七十九年「駕駛人行為反應之研究
    －酒醉駕車對駕駛行為之分析研究」指出：ＢＡＣ達百分之０．０三至百分之
    ０．０五時，對駕駛能力之影響為：多數駕駛人心境逐漸變幻不定，視覺與反應
    靈敏性減弱，對速度及距離的判斷力差。對心理行為之影響為：觀察力逐漸欠缺
    ，心情漸趨輕鬆，自信心增加，多話，精神狀態處於陶醉感。ＢＡＣ到達百分
    之０．０五至百分之０．０八時，對駕駛能力之影響為：反應遲鈍，駕駛能力受
    損，遲而不決或決而不行。對心理行為之影響為：情緒鬆弛，感情與行為趨向誇
    張，肌肉不協調，精神處於興奮狀態。ＢＡＣ到達百分之０．０八至百分之０
    ．一五時，對駕駛能力之影響為：判斷力嚴重受到影響，體能與精神協調受損，
    駕駛之體能困難增加。對心理行為之影響為：產生情緒異常現象，步伐不平穩，
    言語不清，反應惡劣，記憶及判斷力受損，精神處於錯亂狀態。超過百分之０
    ．一五時，對駕駛能力之影響為：視線搖晃，駕駛已進入恍惚狀態，判斷及理解
    遭到扭曲，駕駛不穩定。對心理行為之影響為：意識不明，嘔吐，站、走及講話
    困難，責任感喪失，精神處於麻痺狀態。超過百分之０．五時，對駕駛人能力
    之影響為：無法開車。對心理行為之影響為：爛醉如泥，失去知覺可能致死，精
    神處於昏睡狀態。被告甲○○本件所測得之血液中酒精濃度測定值達每公升零點
    五六毫克，即ＢＡＣ值約達百分之０．一一二），依上開說明，當時精神狀態為
    ，即其視線、判斷、理解能力等均受到相當程度之影響而減退，駕駛能力呈不
    穩定狀態，足見被告當時確已達於不能安全駕駛動力交通工具程度，而仍駕車。
  (四)綜上，被告前揭自白，核與卷內積極證據相符，洵堪採信；是被告有服用酒類，
    不能安全駕駛動力交通工具而駕駛之行為，事證明確，犯行堪以認定，應予依法
    論科。
三、核被告甲○○所為，係犯刑法第一百八十五條之三之服用酒類不能安全駕駛動力
    交通工具而駕駛之公共危險罪。原審審酌被告於服用酒類不能安全駕駛之情形下
    ，冒然駕駛車輛上路，危及道路交通安全，且乏尊重其他用路人生命、財產安全
    之觀念，並衡被告之智識程度、素行、所生危害及犯罪後態度等一切情狀，科處
    罰金一萬元之刑，併諭知易服勞役之折算標準，以資懲儆，經核其認事用法，尚
    無違誤，量刑亦稱妥適，應予維持。
四、檢察官循告訴人乙○○之請求上訴略以：被告與被害人達成民事和解，邀得被害
    人對過失傷害部分撤回告訴後，拒不支付賠償金，顯見犯後並無悔意，應量處較
    重刑罰等語。惟查，就本件交通事故所致傷害之民事損害賠償部分，業經被害人
    乙○○委由其夫丙○○與被告於九十二年十一月十一日，經桃園縣楊梅鎮調解委
    員會調解成立，刑事傷害部分，並據乙○○於偵查中撤回告訴在案，有該會調解
    書、撤回告訴狀各一件在卷可稽，本件公訴人並未起訴傷害部分，依刑事訴訟法
    第二百六十八條，本院即無從併以審理。另告訴人所稱被告未按調解書所定條件
    履行一節，如該調解書已經法院核定者，得作為強制執行名義，宜由告訴人循民
    事程序處理。核本件告訴人請求檢察官上訴，尚無理由，應予駁回。
五、又被告甲○○經合法傳喚，無正當之理由不到庭，依刑事訴訟法第三百七十一條
    規定，自得不待其陳述，逕行判決，併此敘明。
六、據上論斷，應依刑事訴訟法第第四百五十五條之一第三項、第三百七十一條、第
    三百六十八條，判決如主文。
本案經檢察官胡原龍到庭執行職務。
中      華      民      國      九十三      年    六    月    二十五    日
                                  臺灣桃園地方法院刑事第四庭
                                  審判長法  官  陳  世  宗
                                        法  官  蘇  昭  蓉
                                        法  官  李  昆  南
右正本證明與原本無異
本件不得上訴。
                                        書記官  郭  中  明
中      華      民      國      九十三      年    六    月    二十五    日
附本案論罪科刑法條：
刑法第一百八十五條之三
服用毒品、麻醉藥品、酒類或其他相類之物，不能安全駕駛動力交通工具而駕駛者，
處一年以下有期徒刑、拘役或三萬元以下罰金。
